臺灣臺北地方法院交通事件裁定　　　　 94年度交聲字第649號
異議人即
受處分人　甲○○
上列異議人即受處分人因違反道路交通管理處罰條例案件，對於
臺北市交通事件裁決所中華民國九十四年五月二日所為之處分（
原處分案號：北市裁三字第裁22-AEJ401245號），聲明異議，本
院裁定如下：
    主  文
異議駁回。
    理  由
一、按汽車駕駛人，行經有燈光號誌管制之交岔路口闖紅燈者，
    處新臺幣（下同）一千八百元以上五千四百元以下罰鍰，並
    記違規點數三點，道路交通管理處罰條例第五十三條、第六
    十三條第一項第三款定有明文。又依違反道路交通管理事件
    統一裁罰基準及處理細則（下稱處理細則）第十一條第一項
    第一款規定，行為人如有違反道路交通管理處罰條例之情形
    者，應填製舉發違反道路交通管理事件通知單，當場舉發者
    ，應將該通知單填記後交付該行為人簽名或蓋章收受之，拒
    絕簽章者，並記明其事由，視為已收受。是小型車之汽車駕
    駛人如有駕駛汽車行經有燈光號誌管制之交岔路口闖紅燈之
    違規行為，經警舉發而拒絕簽收舉發通知單，依上述規定記
    明事由後視為已收受，嗣駕駛人若未於舉發通知單上所載之
    應到案日期前到案聽候裁決或提出申訴，經主管機關調查後
    仍認定前揭違規行為屬實者，依處理細則第四十四條第一項
    及違反道路交通管理事件統一裁罰基準表之規定，對該汽車
    駕駛人逕行裁決。
二、本件異議人即受處分人甲○○於民國九十四年一月二十七日
    中午十二時二十二分許，駕駛車牌號碼三五九九─ＤＣ號自
    用小客車，沿臺北市○○路○段西向東方向行駛，行經臺北
    市○○路、秀明路交岔路口，面對遵行方向之燈光號制係禁
    止車輛通行，不得超越停止線或進入路口之「圓形紅燈」行
    車管制號誌，未遵守該行車管制號誌之指示，逕自駕車闖紅
    燈超越停止線右轉行駛，經在路口執行交通勤務之臺北市政
    府警察局文山一分局員警陳盈輝發現而當場攔停，並以受處
    分人有違反道路交通管理處罰條例第五十三條（贅載「第一
    項」）規定之行為為由掣單舉發，惟受處分人拒絕在舉發通
    知單上簽名收受，經警載明拒簽收後視為已收受舉發通知單
    ，嗣受處分人逾應到案日期向原處分機關提出申訴，經原處
    分機關函請舉發單位調查結果，仍認受處分人有上開違規行
    為，原處分機關乃於九十四年五月二日依道路交通管理處罰
    條例第五十三條（原處分贅載「第一項」
    ）、同法第六十三條第一項第三款（原處分漏引「第三款」
    ）及上述違反道路交通管理事件統一裁罰基準表之規定，裁
    處受處分人罰鍰五千四百元，併記違規點數三點。
三、訊據受處分人否認有違反道路交通管理處罰條例之行為，辯
    稱：伊係於右轉指示燈亮起時右轉，並未闖紅燈，且其車輛
    為右轉之第二輛車，舉發員警並未對第一輛車舉發云云。
四、經查：
（一）受處分人駕駛車號三五九九─ＤＣ號自用小客車有紅燈右
      轉之違規事實，業據證人即臺北市政府警察局文山一分局
      警員陳盈輝於本院九十四年十月十一日調查時具結證稱：
      「（當時舉發的情形為何？）舉發的時間及地點我已經不
      記得，我是在木柵路與秀明路口執行取締工作，當時取締
      前我有看過號誌正常，這個路口有三個時向，第一時向是
      西向東及東向西皆可通行，第二時向是西向東有一個紅燈
      右轉箭頭，南向北可以通行，北向南不可通行，第三時向
      是北向南可以通行，西向東只有紅燈，不能右轉，南向北
      也是紅燈，．．．，當時我站在西南角的人行道上，我看
      到自小客車（車號不記得）自木柵路二段右轉木柵路三段
      ，當時的號誌是呈現紅燈，行人的號誌已亮一段時間，該
      車才右轉，當時就是我說的第三時向，我就依法舉發。」
      （本院九十四年十月十一日訊問筆錄第二頁）等語綦詳。
      且參酌受處分人繪製之舉發現場簡圖，及證人另證述：「
      （當時木柵路與秀明路口，有無違規停靠車輛？）沒有。
      （你如何可以確定沒有？）因為在我視線之內沒有看到違
      規車輛，如果我有看到違規車輛，我會先行取締。（當時
      受處分人的車輛是否為違規的第一輛車輛？）是的。」（
      同上筆錄第二頁）等語，堪認證人於舉發違規當時所站立
      之地點，可清楚辨識路口號誌燈號轉換情形，以及受處分
      人車輛之行進。是以舉發當時在該路口南向北之行人號誌
      既已轉換綠燈一段時間，當可認定當時西向東行向之行車
      號誌亦應轉變為紅燈，且無顯示右轉箭頭綠燈，行人方可
      安全通過路口，同時北向南行向之行車號誌認定轉為綠燈
      ，此時只要非屬北向南行向行駛之車輛而擅自進入路口者
      ，均屬違規闖紅燈。
（二）按證人係臺北市政府警察局文山一分局警員，亦為原處分
      機關所認定受處分人有上開違規行為之原證人，其到庭在
      本院法官面前以言詞供述本件訴訟上之待證事實─即受處
      分人有上揭違規行為之心證，且於本件卷存證據資料並無
      任何積極證據足以證明證人上開證詞係屬虛偽，亦無足以
      令人顯信證人證述為不可採之品性證據或前科證據存在，
      本院自不得僅以證人為本件指示開單告發受處分人之員警
      而全盤抹煞其在訴訟上所具有之證人資格及其證言之證明
      力。本院經查亦無任何證據足資證明其有捏造事實違法取
      締之情事，是證人之證述足堪採信。受處分人辯稱並未闖
      紅燈等語，尚屬無據。
（三）至受處分人經證人陳盈輝開單舉發後，拒絕在舉發違反道
      路交通管理事件通知單上簽名收受，經警記明事由，有舉
      發通知單一紙附卷可稽，則依上揭處理細則第十一條第一
      項第一款規定，視為受處分人已經收受該通知單，法律復
      未規定原舉發單位或裁罰機關應再行通知受處分人到案，
      是原處分機關以受處分人未到案聽候裁決或提出申訴為由
      ，依法逕行裁決並處以最高額之罰鍰，核屬無誤。
五、綜上所述，受處分人確有於上揭時、地行經有燈光號誌管制
    之交岔路口闖越紅燈之違規行為，原處分機關依上揭道路交
    通管理處罰條例第五十三條、第六十三條第一項第三款及違
    反道路交通管理事件統一裁罰基準表之規定，裁處受處分人
    罰鍰最高額五千四百元，並計違規點數三點，核無違誤，本
    件受處分人之異議為無理由，自應將其異議駁回。
據上論斷，應依道路交通案件處理辦法第十九條，裁定如主文。
中　　華　　民　　國　　94　　年　　10　　月　　25　　日
　　　　　　　　　交通法庭法  官 胡宗淦
以上正本證明與原本無異。
如不服本裁定，應於送達後5日內，向本院提出抗告狀。
                          書記官 張耀鴻
中　　華　　民　　國　　94　　年　　10　　月　　27　　日
